# 请教陈版主关于互联网广告投放确认收入问题

提问人：k52331331 时间：2016-04-02 22:46:11
A公司为互联网广告公司，在 15 年有一个跨期的合同，合同在 12 月的报价为 100 万， 16 年 1 月的报价为 50 万，但合同总净价为 100万，即 16 年 1 月投放的广告为赠送，A公司 15 年全部确认了该笔合同 100 万，类比租赁中免租期，在免租期应该均摊，虽然公司解释说第二年年初几个月广告投放量比较小，所以用此种方式来增加当年的广告投放，但我认为即使这样， 16 年 1 月广告投放还是应该类比免租期的处理

回答人：chenyiwei
基本赞同你的理解。 2016 年 1 月的广告服务的赠送是有条件的，即以 2015 年内接受广告服务为条件，因此应将 2015 年内和 2016 年初提供的广告服务看做一个整体，在整体服务期限内根据服务提供的进度逐步确认收入，不应在 2015 年内确认全部收入。